臺灣雲林地方法院刑事判決　　　　　　　　94年度易字第16號
公　訴　人　臺灣雲林地方法院檢察署檢察官
被　　　告　戊○○　男　28歲.
上列被告因竊盜等案件，經檢察官提起公訴（93年度偵字第4364
號），公訴人並當庭擴張起訴事實，請求審判（94年度偵字第22
8 號），本院裁定進行簡式審判程序，判決如下：
    主  文
戊○○連續竊盜，處有期徒刑柒月，又連續竊盜，處有期徒刑拾
月，扣案之鑰匙壹支沒收之，又因過失傷害人，處有期徒刑肆月
，應執行有期徒刑壹年陸月，扣案之鑰匙壹支沒收之。
    事實及理由
壹、犯罪事實：
一、戊○○因無交通代步工具，即基於意圖為自己不法所有之概
    括犯意，為下列之竊盜行為：
(一)、於民國92年08月21日凌晨01至02時許，在雲林縣斗六市○○
    里○○路119 號前，以機車鑰匙1 支，發動莊詠翔持有之車
    號KGX-237 號重型機車1 部而竊取之，得手後據為己有，供
    己代步使用。於93年10月28日下午，為警在戊○○位於雲林
    縣虎尾鎮頂溪里竹圍8 鄰3 號住處，查得上開機車車牌1 面
    ，戊○○為隱匿犯行，將機車車身丟棄於嘉南大圳而未尋獲
    。
(二)、於92年10月31日下午05時55分許，在雲林縣斗六市「雲林科
    技大學」停車場內，戊○○以上開鑰匙，竊取葉俊明持有之
    車號YGH-503 號重型機車1 部，得手後據為己有，供己代步
    使用。於92年11月12日下午02時許，戊○○在其上址住處，
    將上開機車交予陳風順使用（陳風順收受贓物罪部分，另經
    檢察官聲請簡易判決處刑）。於92年11月13日下午03時許，
    為警查知陳風順使用贓車，循線查獲。
(三)、於92年10月31日晚間07時許，在雲林縣虎尾鎮○○里○○路
    820 號即「廉使夜市」內，戊○○以上開鑰匙，竊取甲○○
    之子何俊賢持有之車號KY9-370 號重型機車1 部，得手後據
    為己有，供己代步使用。於93年10月28日下午，為警在雲林
    縣虎尾鎮埒內里48號前，發現戊○○騎乘掛有上開機車車牌
    、惟機車車身係車號ASB-690 號之重型機車而查獲。車號KY
    9-370 號機車車身已遭戊○○丟棄於嘉南大圳而未尋獲。
二、戊○○因缺錢花用，欲竊取鐵板變賣，另起竊盜犯意，即基
    於意圖為自己不法所有之概括犯意，於93年02月17日下午03
    時許，在雲林縣斗南鎮○○路田徑場北側停車場內，以客觀
    上足供兇器使用之十字起子，竊取張惟翔持有之車號SN-344
    6 號自小客車1 部，得手後，以該自小客車為工具，裝運竊
    得屬劉朝和、黃國祥所有之鐵板，並變賣之（此部分犯行業
    經本院於93年09月30日以93年度易字第302 號刑事判決判處
    有期徒刑10月確定，非本案犯罪事實）。於93年02月27日上
    午09時30分許，戊○○駕駛上開竊得之自小客車，沿雲林縣
    斗南鎮○○里○○街，由西往東行至該路與順安街之無號誌
    交岔路口，戊○○本應注意汽車行至無號誌交岔路口時，應
    減速慢行，作隨時停車之準備，駕駛人並應注意車前狀況，
    隨時採取必要之安全措施，且依當時狀況，天候晴、路面乾
    燥無缺陷、無障礙物、視距良好，別無不能注意之情事，詎
    戊○○疏未注意減速慢行，於通過該交岔路口時，適丙○○
    騎乘車號NSR-923 號重型機車沿上開順安街，由北往南駛至
    該交岔路口，戊○○駕駛車輛之車頭因而撞擊丙○○騎乘機
    車之右側身車，致丙○○人車倒地，受有左大腿挫傷、左膝
    裂傷、兩腳多處挫傷、裂傷等傷害，嗣經警到場處理而查獲
    。
三、戊○○又無交通工具，另起竊取機車供代步之概括犯意，即
    基於意圖為自己不法所有，為下列竊盜行為：
(一)、於93年10月19日晚上06時許，在雲林縣虎尾鎮○○里○○○
    街17號旁，以上開犯罪事實一(一)所列之機車鑰匙，竊取丁○○所有、張瑋欣持有之車號ASB-690 號重型機車1 部，得手
    據為己有，供己代步使用。於93年10月28日下午，為警在其
    上址住處，查得該機車車身，機車車牌則遭戊○○丟棄於嘉
    南大圳而未尋獲。
(二)、於93年12月07日上午約11時許，在雲林縣斗南鎮田頭里82號
    即乙○與李楊從住處前，以其所有之另把機車鑰匙1 支（已
    扣案），竊取乙○、李楊從共同持有之車號MMU-761 號（起
    訴書誤載為MUX-761 號，業經公訴人當庭更正）重型機車1
    部（內有李楊從之國民
    ，得手後據為己有，供己代步。於93年12月12日下午04時40
    分許，戊○○騎乘上開機車，在雲林縣斗六市○○路162 號
    前為警查獲，除查得上開國民
    物外，並扣得上開機車鑰匙一支。
貳、認定犯罪事實所憑之證據及理由：
一、被告戊○○於本院審理中之自白，及其於警詢、檢察官面前
    之供述筆錄：證明被告竊盜之動機、目的、手段、竊得車輛
    後之處置、警方尋獲失竊車輛、車牌之過程、及其開車肇事
    等事實。
二、被害人葉俊明、何俊賢之母甲○○、張瑋欣之父丁○○、被
    害人即證人乙○、李楊從於警詢或檢察官面前或本院準備程
    序時之陳述筆錄、及其等出具之贓物認領保管收據：證明車
    輛（含其內證件）失竊及尋獲領回之事實。
三、車輛竊盜、車牌失竊資料個別查詢報表- 查詢車輛認可資料
    ：證明被害人莊詠翔等人車輛失竊之情為真。
四、警方查獲車牌號碼KY9-370 號、KGX-237 號車牌照片、車號
    ASB- 690號車身照片、車號MMU-761 號重型機車查獲照片、
    及警方現場查獲照片、被告用以竊盜之機車鑰匙照片：證明
    警方查獲失竊車輛、車牌、及被告竊盜工具。
五、另案被告陳風順於警詢、檢察官面前之供述筆錄：證明車號
    YGH-503 號重型機車為被告竊取後交予陳風順使用而為警查
    獲。
六、扣案之機車鑰匙一支：證明被告用以竊取機車之工具。
七、告訴人丙○○於警詢、檢察官面前、及本院準備程序之陳述
    筆錄：證明被告於上述時地，駕駛車號SN-3446 號自小客車
    違規撞擊告訴人騎乘NSR-923 號機車，致告訴人受傷之事實
    。
八、告訴人丙○○受傷之診斷證明書：證明告訴人因車禍受傷之
    傷勢。
九、道路交通事故現場圖、道路交通事故調查報告表、車禍現場
    照片、車輛照片：證明車禍地點、肇事當時之現場狀況、車
    輛碰撞點、及被告過失之處。
十、按車輛行經無號誌交岔路口，應減速慢行，作隨時停車之準
    備，又駕駛人應注意車前狀況，隨時採取必要之安全措施，
    道路交通安全規則第93條第1 項第2 款、第94條第3 項分別
    定有明文。被告身為駕駛人，自負有上開義務。且依當時情
    況，天候晴、路面乾燥無缺陷、無障礙物、視距良好，並無
    不能注意之情事，有上開調查報告表、現場照片可參。被告
    竟疏未注意而肇事，其有過失甚明。
十一、綜上，本件事證明確，被告犯行均堪認定，自應依法論科
      。
、論罪科刑：
一、被告戊○○如犯罪事實欄一、三所為，各犯刑法第320 條第
    1 項之竊盜罪；如犯罪事實欄二所為，係犯刑法第284 條第
    1 項前段過失傷害罪。起訴書對被告如犯罪事實欄一(二)之犯
    行未予記載，惟此部分犯罪事實業經公訴人到庭擴張為起訴
    事實，並與起訴之竊盜事實有連續犯之裁判上一罪關係，為
    起訴效力所及，本院自應一併審理。被告如犯罪事實欄一所
    載3 次竊盜犯行，及如犯罪事實欄三所載2 次竊盜犯行，均
    係時間緊接，各觸犯犯罪構成要件相同之罪名，均為連續犯
    ，各論以一竊盜罪，並皆加重其刑。被告所犯上開三罪間，
    犯意個別、罪名不同，應分論併罰。
二、本院審酌：被告犯後坦白犯行，態度尚稱良好。惟被告因無
    代步工具，即行竊取他人車輛代步，為所欲為，犯罪情狀甚
    為囂張，其前於93年02月27日為警查獲竊取車號SN-3446 號
    自小客車用以竊取鐵板變賣，隨即經檢察官提起公訴，並經
    本院於93年09月30日，以93年度易字第302 號刑事判決判處
    有期徒刑十月後，仍不知悔改，又因無代步工具，另起竊盜
    犯意，竊取他人機車，足認被告惡性難改。被告將竊得機車
    車身丟棄，並留下車牌懸掛於新竊得之機車上使用，圖以掩
    飾犯行，更足認被告品行不端。另被告於大白天駕駛竊得之
    車號SN-3446 號與告訴人發生碰撞，過失情節雖非嚴重，但
    以其不注意交通安全之情狀，亦足推斷被告駕駛竊得車輛於
    道路上消遙之心態，其過失傷害他人後，亦均未賠償告訴人
    所受之損害，取得告訴人之諒解。再者，被告於本案竊得財
    物之價值非高，被害人丁○○、乙○、李楊從等人亦到庭表
    示願意原諒被告，及其他一切情狀，各量處如主文所示之刑
    。至於檢察官認應合併量處被告有期徒刑2 年2 月，並宣告
    於刑之執行前，令入勞動場所強制工作部分，惟本件被告竊
    盜之罪數係2 罪，而非起訴書所載之3 罪（詳如後述），合
    併量處有期徒刑2 年2 月顯有過重。被告曾從事廚師行業達
    5 、6 年之久，其於審理中陳述多數菜餚名稱，是其具烹飪
    技術，應非虛假，事後因其家人經營之餐廳關閉，被告又身
    染毒癮，愈陷愈深，無法工作，始未繼續從事餐飲業務。另
    被告於犯本案前，未曾受有期徒刑之執行，有臺灣高等法院
    被告全國前案際路表在卷可參，是其對刑罰之感受能力、程
    度如何？是否在刑罰之執行完畢後，仍繼續犯竊盜案件之可
    能？尚未可知。從而，本院認為有期徒刑之宣告已適於被告
    ，尚毋庸為強制工作促其勞動之諭知。扣案之機車鑰匙一支
    ，為被告所有，且為其用以竊取犯罪事實欄三(二)所指機車之
    物，為被告供明在卷，依法宣告沒收之。
三、對於檢察官關於被告竊盜罪數之論告，本院之判斷如下：
(一)、公訴意旨認為被告如犯罪事實欄一(一)、(二)、(三)之犯行，應論
    以連續犯一罪，如犯罪事實欄三(一)、(二)之犯行，則係分別起
    意，因此認為被告所犯竊盜罪之罪數共有3 罪。公訴人並以
    被告為警查獲犯罪事實欄三(一)之犯行後，向檢察官供稱其出
    去後不會再犯為由，認定被告所為如犯罪事實欄三(二)之犯行
    是犯意另起。
(二)、查被告基於意圖為自己不法所有之概括犯意，自93年02月17
    日起，至93年02月27日止，先竊取車號SN-3446 號自小客車
    ，得手後再以該自小客車為工具，先後與周信汎共同竊取劉
    朝和、黃國祥持有之鐵板，並變賣予不知情之何耀樟等犯行
    ，業經本院於93年09月30日，以93年度易字第302 號刑事判
    決判處有期徒刑十月，並於93年10月25日確定在案，此有該
    刑事判決在卷可稽。被告於本案審理中，亦供稱其竊取自小
    客車之目的是為了竊取鐵板，竊取鐵板之目的係因缺錢花用
    ，竊取鐵板以變賣得財，本案竊取機車之目的，則係因為沒
    有交通工具，為了代步使用而竊取。是以，被告如犯罪事實
    欄一(一)、(二)、(三)之犯行，其犯罪之動機、目的、手段、客體
    等，顯與本院93年度易字第302 號刑事判決所列之犯罪事實
    不同，兩者雖均觸犯竊盜罪名，但被告竊取自小客車進而竊
    取鐵板之行為，顯係犯意另起，與本案犯罪事實欄一(一)、(二)
    、(三)之犯行，當無裁判上一罪之關係，就本案犯罪事實一(一)
    、(二)、(三)之犯行，本院自應為有罪判決，並予論罰。同理，
    被告所犯如犯罪事實欄三(一)、(二)之犯行，其犯罪之動機、目
    的、手段、客體等，亦均與上開本院93年度易字第302 號刑
    事案件所列犯罪情狀不同，雖同屬竊盜罪名，但亦無裁判上
    一罪關係，本院自應就被告如犯罪事實欄三(一)、(二)所指之犯
    行，予以論罪處罰。
(三)、至於被告為警查獲如犯罪事實欄三(一)之犯行後，雖於93年10
    月29日檢察官訊問時，向檢察官供稱出去後不會再犯，一定
    會改云云，而經檢察官於同日命令以新臺幣1 萬元具保候傳
    。惟被告於具保後不到2 個月的時間，即於93年12月07日竊
    取乙○、李楊從共同持有之機車（即犯罪事實欄三(二)之犯行
    ），兩者竊盜之時間相當接近，且竊盜之手法均係以機車鑰
    匙為犯罪工具，竊盜之目的又為取車作交通代步，可見被告
    主觀上是具有「只要沒交通工具即行竊取機車代步」之概括
    犯意。此項犯意，亦為被告於本院審理中所承認。從而，被
    告於偵查中對檢察官詢及：「出去後是否還會再犯？」之問
    句，答以：「不會了，我知道錯了，我一定會改。」云云（
    見卷附93年10月29日檢察官面前筆錄），應係為敷衍檢察官
    ，以求具保候傳之命令，無解其主觀上仍存留再次竊盜機車
    充當交通工具之意欲。因此，被告如犯罪事實欄三(一)、(二)所
    載之犯行，應屬基於概括犯意連續為之，自當論以1 罪，要
    難認係犯意另起，而論以2罪併罰。
(四)、至於被告所犯如犯罪事實欄一(一)、(二)、(三)之犯行後，時隔將
    近1 年，始又基於竊取機車為代步工具之概括犯意，連續竊
    取犯罪事實欄三(一)、(二)之機車，犯罪事實欄一、三兩者犯行
    之間，難謂時間緊接，亦難謂犯意概括。從而，犯罪事實欄
    三(一)、(二)之犯行，較諸犯罪事實欄一(一)、(二)、(三)之犯行，應
    係另起概括之犯意，此部分事實，亦為被告於本案審理中所
    肯認。所以，被告所犯如犯罪事實欄一、三之犯行，雖觸犯
    構成要件相同之罪名，仍應各論以1 連續犯之罪，併分論併
    罰。附此敘明如上。
四、應適用之法條：
(一)、刑事訴訟法第273條之1第1項、第299條第1項前段。
(二)、刑法第56條、第320 條第1 項、第284 條第1 項前段、第51
    條第5款，罰金罰鍰提高標準條例第1條前段。
中　　華　　民　　國　　94　　年　　5 　　月　　10　　日
                  刑事第一庭    法  官  侯廷昌
以上正本證明與原本無異。
如不服本判決，應於判決送達後10日內，向本院提出上訴狀。
                                書記官  馮善詮
中　　華　　民　　國　　94　　年　　5 　　月　　11　　日
附錄法條：中華民國刑法第320條
 (普通竊盜罪、竊佔罪)
意圖為自己或第 3 人不法之所有，而竊取他人之動產者，為竊盜
罪，處五年以下有期徒刑、拘役或五百元以下罰金。
意圖為自己或第 3 人不法之利益，而竊佔他人之不動產者，依前
項之規定處斷。
前二項之未遂犯罰之。
